【裁判字號】    95,訴緝,2
【裁判日期】    950113
【裁判案由】    毒品危害防制條例
【裁判全文】
臺灣彰化地方法院刑事判決               95年度訴緝字第2號
公  訴  人  臺灣彰化地方法院檢察署檢察官
被      告  甲○○
上列被告因違反毒品危害防制條例案件，經檢察官提起公訴（94
年度毒偵字第2197號），被告於本院準備程序中就被訴事實為有
罪之陳述，經本院合議庭裁定改依簡式審判程序審理，並判決如
下：
    主  文
甲○○施用第一級毒品，累犯，處有期徒刑玖月。
    事  實
一、甲○○前因違反肅清煙毒條例案件，經本院以84年度訴字第
    114號判決應執行有期徒刑3年3 月，臺灣高等法院臺中分院
    以84年度上訴字第1063號判決駁回上訴確定；又因妨害兵役
    治罪條例案件，經本院分別以85年度彰簡字第153 號、86年
    度彰簡第100 號各判處拘役20日、50日確定；再因偽造文書
    案件，經臺灣板橋地方法院以86年度易字第7010號判決判處
    有期徒刑5 月確定；上開數罪經接續執行，已於民國88年8
    月9 日縮短刑期假釋出監付保護管束，並於90年8 月18日保
    護管束期滿未經撤銷假釋，視為執行完畢。另因施用毒品案
    件，經本院以90年度毒聲字第3460號裁定送觀察、勒戒後，
    認有繼續施用毒品之傾向，復經本院以90年度毒聲字第4047
    號裁定送強制戒治，於91年4 月16日停止戒治出所付保護管
    束，嗣再經本院以91年度毒聲字第2477號裁定撤銷停止戒治
    ，令入戒治處所繼續執行強制戒治，已於92年8 月22日執行
    完畢釋放，並由臺灣彰化地方法院檢察署檢察官以92年度戒
    毒偵字第492 、493 、494 號為不起訴處分確定。猶不思悔
    改，於前揭強制戒治執行完畢釋放後5 年內，復基於施用第
    一級毒品海洛因之犯意，於94年1 月5 日下午2 、3 時許，
    在其位於彰化縣芬園鄉○○村○○路○ 段20號住所，以將海
    洛因加水混合後以注射針筒注射體內之方式，施用第一級毒
    品海洛因1 次。嗣於94年1 月7 日下午2 時許，因其為列管
    毒品人口，依規定至彰化縣警察局員林分局採驗尿液結果呈
    嗎啡陽性反應，始查悉上情。
二、案經彰化縣警察局員林分局報告臺灣彰化地方法院檢察署檢
    察官偵查起訴。
    理  由
一、被告甲○○於準備程序中，先就前揭犯罪事實為有罪之陳述
    ，且所犯係死刑、無期徒刑、最輕本刑為3 年以上有期徒刑
    以外之罪，經本院合議庭依刑事訴訟法第273條之1第1 項之
    規定，裁定由法官一人獨任進行簡式審判程序，合先敘明。
二、前揭犯罪事實，業據被告於本院審理中坦承不諱，且被告於
    前揭時地獲案後，經採其尿液送驗之結果，呈嗎啡陽性反應
    （按一般施用海洛因者會在其體內代謝為嗎啡成分殘留，並
    經由尿液排出），有彰化縣警察局員林分局委託檢驗尿液代
    號與真實姓名對照認證單、詮昕科技股份有限公司00000000
    號濫用藥物尿液檢驗報告各1 份附卷可稽。而被告前因施用
    毒品案件，經本院以90年度毒聲字第3460號裁定送觀察、勒
    戒後，認有繼續施用毒品之傾向，復經本院以90年度毒聲字
    第4047號裁定送強制戒治，已於91年4月16 日停止戒治出所
    付保護管束，嗣再經本院以91年度毒聲字第2477號裁定撤銷
    停止戒治，令入戒治處所繼續執行強制戒治，已於92年8 月
    22日執行完畢釋放，有臺灣高等法院被告前案紀錄表1 份附
    卷可參，被告於前揭強制戒治執行完畢釋放後5 年內，再犯
    施用毒品犯行，亦堪認定。本案事證已臻明確，被告施用第
    一級毒品海洛因犯行堪予認定，應依法論科。
三、核被告所為，係犯毒品危害防制條例第10條第1 項之施用第
    一級毒品罪。其為供己施用而於施用前持有海洛因之低度行
    為，為其施用之高度行為所吸收，不另論罪。又查被告前因
    違反肅清煙毒條例案件，經法院判處應執行有期徒刑3 年3
    月確定；復因妨害兵役治罪條例案件，經本院分別判處拘役
    20日、50日確定；再因偽造文書案件，經法院判處有期徒刑
    5 月確定，上開數罪經接續執行，已於民國88年8 月9 日縮
    短刑期假釋出監付保護管束，並於90年8 月18日保護管束期
    滿未經撤銷假釋，視為執行完畢，有臺灣高等法院被告前案
    紀錄表1 紙在卷可憑，其受此有期徒刑執行完畢後（不含妨
    害兵役治罪條例案件之拘役20、50日部份），5 年以內再犯
    有期徒刑以上之罪，為累犯，應依法加重其刑。爰審酌被告
    犯罪之動機、目的係因施用毒品之習性難以戒除，其犯罪手
    段僅係戕害自己之身心、施用毒品次數1 次及犯罪後雖坦承
    犯行，但係經通緝始到案之態度等一切情狀，量處如主文所
    示之刑，以示懲儆。
據上論斷，應依刑事訴訟法第273條之1第1項、第299 條第1項前
段，毒品危害防制條例第10條第1項，刑法第11條前段、第47 條
，判決如主文。
本案經檢察官鮑慧忠到庭執行職務。
中    華    民    國    95    年    1     月    13    日
                  刑事第一庭    法  官  吳永梁
以上正本證明與原本無異。
如不服本判決，應於判決送達後10日內，向本院提出上訴狀（須
附繕本）。
中    華    民    國    95    年    1    月    16     日
                                書記官  陳美敏
附錄論罪科刑法條全文：
毒品危害防制條例第10條
施用第一級毒品者，處 6 月以上 5 年以下有期徒刑。
施用第二級毒品者，處 3 年以下有期徒刑。


司法院資訊處製作；財團法人民間司法改革基金會備份。
